zh-CN: 艺术与娱乐 > 爱好/艺术创作 > 手工艺品: 手工艺品套装; 手工艺材料; 手工艺工具配件; 手工艺工具; 服装缝纫材料; 手工艺收纳用品; 手工艺图案与模具
fi: Taide ja viihde > Harrastukset ja taiteet > Taide ja askartelu: Taide- ja askartelusetit; Askartelumateriaalit; Askarteluvälineiden lisätarvikkeet; Taide- ja askarteluvälineet; Vaatteiden ompelumateriaalit; Käsityötarvikkeiden säilytys; Askartelukaavat ja -muotit
pt-PT: Artes e lazer > Passatempos e artes criativas > Artes e trabalhos manuais: Kits de artes e trabalhos manuais; Materiais para artes e trabalhos manuais; Acessórios de ferramentas para artes e trabalhos manuais; Ferramentas para artes e trabalhos manuais; Materiais de costura de vestuário; Organização de trabalhos manuais; Moldes e padrões para trabalhos manuais
it: Arte e svago > Hobby e arti creative > Artigianato e hobby: Kit per hobby e artigianato; Materiali per hobby e artigianato; Accessori di strumenti per hobby e artigianato; Strumenti per hobby e artigianato; Materiali per cucire; Organizzazione delle attività creative; Stampi e modelli per artigianato
da: Kunst og underholdning > Hobby og håndarbejde > Håndarbejde og hobby: Sæt til håndarbejde og hobby; Materialer til håndarbejde og hobby; Tilbehør til værktøjer til håndarbejde; Værktøjer til håndarbejde og hobby; Symaterialer til tøj; Opbevaring af håndarbejsmaterialer; Skabeloner til håndarbejde
ru: Искусство и развлечения > Хобби и творчество > Искусство и рукоделие: Наборы для художественных работ и рукоделия; Материалы для художественных работ и рукоделия; Аксессуары для инструментов для художественных работ и рукоделия; Инструменты для художественных работ и рукоделия; Материалы для пошива одежды; Организация материалов для рукоделия; Трафареты, схемы и выкройки для рукоделия
nl: Kunst en entertainment > Hobby's en creatieve vaardigheden > Handwerk en hobby's: Handwerk- en hobbysets; Handwerk- en hobbymaterialen; Accessoires voor kunst- en hobbygereedschap; Handwerk- en hobbygereedschap; Kledingnaaimaterialen; Opbergsets voor handwerk; Handwerkpatronen en -mallen
vi: Nghệ thuật và giải trí > Sở thích và nghệ thuật sáng tạo > Đồ thủ công mỹ nghệ: Bộ dụng cụ vẽ và thủ công; Vật liệu nghệ thuật & thủ công mỹ nghệ; Phụ kiện dụng cụ thủ công mỹ nghệ; Dụng cụ thủ công mỹ nghệ; Vật liệu may quần áo; Tổ chức sản xuất đồ thủ công mỹ nghệ; Mẫu & khuôn đồ thủ công mỹ nghệ
nb: Kunst og underholdning > Hobby og kreativitet > Kunst og håndverk: Sett til kunst og håndverk; Kunst- og håndverksmaterialer; Verktøytilbehør for kunst og håndverk; Verktøy til kunst og håndverk; Symaterialer for klær; Hobbyorganisering; Hobbymønstre og -former
sk-SK: Umenie a zábava > Záľuby a tvorivé dielne > Výtvarná dielňa: Súpravy pre výtvarnú dielňu; Materiály pre výtvarnú dielňu; Príslušenstvo nástrojov pre výtvarnú dielňu; Nástroje pre výtvarnú dielňu; Materiály na šitie oblečenia; Združenie remeselníkov; Kreatívne vzory a formy
pt-BR: Artes e entretenimento > Hobbies e artes > Arte e artesanato: Kits de arte e de artesanato; Materiais de arte e de artesanato; Acessórios para ferramentas de artesanato e de arte; Ferramentas para arte e artesanato; Materiais de costura de roupas; Organizadores para artesanato; Fôrmas e modelos para artesanato
zh-TW: 藝術/娛樂 > 嗜好和創作藝術 > 藝術品和手工藝品: 美術用具; 藝術/手作材料; 手工藝工具配件; 美術/手工藝工具; 服裝縫紉材料; 手工藝品材料收納用品; 手作圖案/模具
th: ศิลปะและความบันเทิง > งานอดิเรกและศิลปะสร้างสรรค์ > ศิลปะและงานฝีมือ: ชุดศิลปะและงานฝีมือ; วัสดุงานศิลปะและงานฝีมือ; อุปกรณ์เครื่องมืองานศิลปะและงานฝีมือ; เครื่องมือทำงานศิลปะและงานฝีมือ; วัสดุเย็บเสื้อผ้า; การจัดระเบียบงานฝีมือ; แพทเทิร์นและแม่พิมพ์งานฝีมือ
hr-HR: Umjetnost i zabava > Hobiji i kreativne umjetnosti > Umjetnost i rukotvorine: Kompleti za umjetnost i rukotvorine; Materijali za umjetnost i rukotvorine; Dodaci za pribor za umjetnost/rukotvorine; Alati za umjetnost i rukotvorine; Materijali za šivanje odjeće; Organizacija pribora za rukotvorine; Uzorci/krojevi i kalupi za rukotvorine
ja: 芸術・エンターテイメント > 趣味・コレクション > クラフト・アート: アート・クラフトキット; アート・クラフト用素材; アート・クラフト関連用品; アート・クラフト用具; 衣類縫製材料; クラフト整理用品; クラフトパターン・型
sl-SI: Kultura in zabava > Hobiji in ustvarjalne umetnosti > Umetnost in ročna dela: Kompleti za umetniško ustvarjanje in ročna dela; Materiali za umetniško ustvarjanje in ročna dela; Dodatki za orodje za umetniško ustvarjanje in ročna dela; Orodje za umetniško ustvarjanje in ročna dela; Materiali za šivanje oblačil; Organizacija rokodelskih projektov; Vzorci in kalupi za ročna dela
sv: Konst och underhållning > Hobby och skapande > Hantverk och hobbyer: Hobbysatser; Hobbymaterial; Tillbehör till konst- och hobbyverktyg; Hobbyverktyg; Symaterial till kläder; Hobbyförvaring; Hobbymönster och -formar
cs: Umění a zábava > Hobby, hudba a výtvarné umění > Řemesla a koníčky: Umělecké a hobby sady; Materiál pro umění a řemesla; Příslušenství k hobby pomůckám; Hobby pomůcky; Materiály na šití oděvů; Hobby organizéry; Hobby vzory a formy
el: Τέχνες & Ψυχαγωγία > Χόμπι & Δημιουργικές Τέχνες > Τέχνες & Χειροτεχνίες: Σετ τέχνης & χειροτεχνίας; Υλικά τέχνης & χειροτεχνίας; Αξεσουάρ εργαλείων τέχνης & χειροτεχνίας; Εργαλεία τέχνης & χειροτεχνίας; Υλικά ραπτικής ενδυμάτων; Οργάνωση χειροτεχνίας; Μοτίβα & καλούπια χειροτεχνίας
ro-RO: Artă și divertisment > Hobby-uri și artă > Artizanat: Seturi pentru proiecte de artizanat; Materiale pentru artă/artizanat; Accesorii pentru instrumente folosite pentru artă/artizanat; Instrumente folosite pentru artă/artizanat; Tipare de croitorie pentru haine; Organizare artizanat; Modele și matrițe pentru proiecte de artizanat
hu: Művészet és szórakoztatás > Hobbik és kreatív művészet > Művészet és barkácsolás: Művészeti és barkácsolási készletek; Művészeti és kézműves anyagok; Művészeti és kézművesszerszám-kiegészítők; Művészeti és kézműves eszközök; Ruhavarró anyagok; Kézműves rendezés; Kézműves minták és formák
pl: Sztuka i rozrywka > Hobby i sztuki piękne > Sztuka i rękodzieło: Zestawy do sztuki i rękodzieła; Materiały dla artystów i rękodzielników; Akcesoria do narzędzi dla artystów i rękodzielników; Narzędzia dla artystów i rękodzielników; Materiały do szycia odzieży; Porządek w warsztacie; Szablony i formy
lt-LT: Menai ir pramogos > Hobiai ir menai > Menai ir amatai: Menų ir amatų rinkiniai; Menų ir amatų medžiagos; Menų / amatų įrankių priedai; Menų ir amatų įrankiai; Drabužių siuvimo medžiagos; Rankdarbių tvarkymas; Šablonai ir formos rankdarbiams
ko: 아트/엔터테인먼트 > 취미/예술 > 미술/공예: 미술/공예 키트; 미술/공예 재료; 미술/공예 도구 부대용품; 미술/공예 도구; 의류 재봉 재료; 공예 정리용품; 공예 패턴/틀
bg-BG: Изкуства и развлечения > Хобита и творчески изкуства > Изкуства и творчество: Комплекти за изкуство и творчество; Творчески материали; Творчески инструменти и аксесоари; Творчески инструменти; Шивашки материали за облекло; Организация на творчески материали; Модели и формички за отливане
es: Arte y ocio > Hobbies y artes creativas > Manualidades: Kits de manualidades; Materiales para manualidades; Accesorios para herramientas de manualidades; Herramientas para manualidades; Materiales para costura de ropa; Organización de materiales de manualidades; Moldes y patrones para manualidades
en: Arts & Entertainment > Hobbies & Creative Arts > Arts & Crafts: Art & Craft Kits; Art & Crafting Materials; Art & Crafting Tool Accessories; Art & Crafting Tools; Clothing Sewing Materials; Craft Organization; Crafting Patterns & Molds
fr: Arts et loisirs > Loisirs et arts créatifs > Loisirs créatifs: Kits de loisirs créatifs; Matériaux pour loisirs créatifs; Accessoires d’outils pour loisirs créatifs; Outils pour loisirs créatifs; Matériaux de couture pour vêtements; Rangements pour loisirs créatifs; Patrons et moules pour loisirs créatifs
tr: Sanat ve Eğlence > Hobiler ve Sanatsal Çalışmalar > Sanatlar ve El İşleri: Sanat ve El İşi Setleri; Sanat ve El İşleri Malzemeleri; Sanat ve El İşi Araç Aksesuarları; Sanat ve El İşi Araçları; Giyim Dikiş Malzemeleri; El İşi Düzenleme; El İşi Modelleri ve Kalıpları
de: Kunst & Unterhaltung > Hobby & Kunst > Kunsthandwerk & Hobby: Kunst- & Bastelsets; Kunst- & Bastelmaterialien; Zubehör für Kunst- & Bastelwerkzeuge; Kunst- & Bastelwerkzeuge; Kurzwaren; Aufbewahrung für Kunst- & Bastelmaterial; Muster & Formen für Kunstarbeiten